【裁判字號】    97,易,1220
【裁判日期】    970630
【裁判案由】    毒品危害防制條例
【裁判全文】
臺灣板橋地方法院刑事判決              97年度易字第1220號
公  訴  人  臺灣板橋地方法院檢察署檢察官
被      告  乙○○
上列被告因毒品案件，經檢察官提起公訴（97年度毒偵字第2954
號），本院以簡式審判程序審理，判決如下：
    主  文
乙○○施用第二級毒品，累犯，處有期徒刑肆月，如易科罰金，
以新臺幣壹仟元折算壹日。
扣案之第二級毒品（毛重零點貳陸公克，毛重零點零壹公克），
均沒收銷燬之；吸食器壹組沒收之。
    事實及理由
一、本件係依刑事訴訟法第273 條之1 第1 項規定，以簡式審判
    程序審理，合先敘明。
二、本件除被告施用毒品之時間地點應補充：97年3 月13日中午
    臺北縣中和市○○路○ 段2 巷45弄44號7 樓頂樓違建加蓋友
    人住處，以吸食器吸食煙氣方式施用第2 級毒品甲基安非他
    命1 次（原起訴書記載為：於97年3 月13日21時許，為警採
    尿回溯96小時內某時，在不詳地點，施用甲基安非他命）暨
    證據部分加列：交通部民用航空局航空醫務中心97年4 月11
    日航藥鑑字第0971991 號毒品鑑定書，以及被告於本院之自
    白（見本院97年6 月18日審理筆錄）外，其餘之犯罪事實、
    證據，均引用如附件起訴書之記載。
三、核被告乙○○所為，係犯毒品危害防制條例第10條第2 項之
    施用第2 級毒品罪，其施用毒品前持有第2 級毒品之低度行
    為，為施用之高度行為所吸收，不另論罪；又被告有如起訴
    書所述之犯罪執行完畢之紀錄，有本院97年6 月18日言詞辯
    論終結日列印之臺灣高等法院被告前案紀錄表在卷可按，是
    其於有期徒刑之執行完畢後5 年內，故意再犯本件有期徒刑
    以上之罪，為累犯，應依刑法第47條第1 項之規定加重其刑
    。爰審酌被告犯罪動機、目的、手段，施用毒品犯罪戕害一
    己身心健康，及其高中肄業之智識程度（見警詢筆錄教育程
    度欄記載），暨犯後於審理中坦承犯行之態度等一切情狀，
    量處如主文所示之刑，並諭知易科罰金之折算標準。扣案之
    第2 級毒品（毛重零點貳陸公克，毛重零點零壹公克），為
    查獲之毒品，均應依毒品危害防制條例第18條第1 項前段規
    定沒收銷燬之；吸食器1 組，為被告所有，供犯本件施用毒
    品所用之物，應依刑法第38條第1 項第2 款規定，宣告沒收
    之。
據上論斷，應依刑事訴訟法第273 條之1 第1 項、第299 條第1
項前段、第310 條之2 、第454 條第2 項，毒品危害防制條例第
10條第2 項、第18條第1 項前段，刑法第11條前段、第47條第1
項、第41條第1 項前段、第38條第1 項第2 款，判決如主文。
本案經檢察官吳文正到庭執行職務。
中    華    民    國    97    年    6     月    30    日
                        刑事第5 庭法  官  黎錦福
上列正本證明與原本無異。
如不服本判決，應於判決送達後10日內敘明上訴理由，向本院提
出上訴狀（應附繕本），上訴於臺灣高等法院。
                                  書記官  蔡麗春
中    華    民    國    97    年    6     月    30    日
附錄法條
毒品危害防制條例第10條
施用第一級毒品者，處6 月以上5 年以下有期徒刑。
施用第二級毒品者，處3 年以下有期徒刑。
........................................................
附件：
臺灣板橋地方法院檢察署檢察官起訴書
                                    97年度毒偵字第2954號
    被      告  乙○○  男  41歲（民國○○年○月○○日生）
                        住臺北市○○路33巷13號5樓
                        國民身分證統一編號：Ｚ000000000號
上列被告因違反毒品危害防制條例案件，已經偵查終結，認應該
提起公訴，茲將犯罪事實及證據並所犯法條分敘如下：
            犯罪事實
一、乙○○曾因違反藥事法案件，經臺灣高等法院判處有期徒刑
    4月確定，於民國89年2月22日執行完畢，又因施用毒品案件
    ，先後兩次經觀察、勒戒後，均認無繼續施用毒品之傾向，
    分別於87年8月28日、89年3 月8日執行觀察勒戒完畢釋放，
    並分別由臺灣臺北地方法院檢察署及臺灣彰化地方法院檢察
    署檢察官以87年度偵字第13981 號、89年度毒偵字第51號為
    不起訴處分；又乙○○自92年起至94年間止，因施用第二級
    毒品安非他命案件，經臺灣臺北地方法院以94年度簡字第11
    03號判處有期徒刑5 月確定，95年間，再因施用第一級、第
    二級毒品案件，經臺灣板橋地方法院以95年度訴字第1526號
    判處有期徒刑7月、6月，應執行有期徒刑11月，又因施用第
    一級毒品案件，經臺灣臺北地方法院以95年度訴字第1078號
    判處有期徒刑7 月，上開數罪刑接續執行，96年確定判決減
    刑，同年11月30日縮短刑期假釋出監，假釋期滿未經撤銷，
    其未執行之刑，以已執行論。詎其猶不知悔改，基於施用第
    二級毒品甲基安非他命之犯意，於97年3 月13日21時許，為
    警採尿回溯96小時內某時，在不詳地點，施用甲基安非他命
    ，嗣於同日20時許，為警持法院核發之搜索票至黃士銘（黃
    士銘涉犯施用毒品案件，另由警方偵辦中）位於臺北縣中和
    市○○路○段2 巷45弄44號7樓頂樓違建加蓋之住處執行搜索
    時，查獲乙○○及黃士銘，並扣得乙○○所有甲基安非他命
    1 包（毛重0.26公克，淨重0.01公克）、甲基安非他命吸食
    器1 組，經警採集乙○○尿液送驗，呈甲基安非他命類陽性
    反應。
二、案經臺北市政府警察局大安分局報告偵辦。
            證據並所犯法條
一、證據清單及待證事實
（ㄧ）臺灣尖端先進生技醫藥股份有限公司濫用藥物檢驗報告：
      證明被告確有施用第二級毒品甲基安非他命之事實。
（二）扣案之甲基安非他命1包及甲基安非他命吸食器1組：證明
      被告確有施用第二級毒品甲基安非他命之事實。
（三）本署刑案資料查註紀錄表、全國施用毒品案件紀錄表各 1
      份：被告於觀察勒戒後，5 年內曾再犯施用毒品案件，經
      法院判處有期徒刑，而無毒品防制條例第20條適用之事實
      。
二、核被告所為，係犯毒品危害防制條例第10條第2 項施用第二
    級毒品甲基安非他命罪嫌。被告前受有期徒刑執行完畢後，
    5 年內故意再犯本件有期徒刑以上之罪，構成累犯，請依刑
    法第47條第1項之規定加重其刑。扣案之甲基安非他命1包，
    請依毒品危害防制條例第18條第1 項前段之規定，宣告沒收
    銷燬之；扣案之甲基安非他命吸食器1 組，係供犯罪所用之
    物且屬被告所有，業據被告供承在卷，請依刑法第38條第 3
    項、第1項第2款宣告沒收之。至報告意旨另認被告尚涉有毒
    品危害防制條例第11條第3 項之罪嫌，惟所謂「專供施用毒
    品之器具」係指製作該物品之目的及使用上係專門供作施用
    毒品之器具而言，至於以其他日用物品拼湊製造，臨時替代
    使用之器具，應不包括在內，本件被告所持甲基安非他命吸
    食器並非專供施用毒品之用甚明，移送意旨認被告係另犯毒
    品危害條例第11條第3項之罪，容有誤會，併此敘明。
三、依毒品危害防制條例第23條第2項，刑事訴訟法第251條第 1
    項提起公訴。
    此    致
臺灣板橋地方法院
中    華    民    國    97    年    4     月    9     日
                              檢 察 官   甲  ○  ○


司法院資訊處製作；財團法人民間司法改革基金會備份。
